臺灣屏東地方法院刑事判決
111年度易字第108號
公  訴  人  臺灣屏東地方檢察署檢察官
被      告  李崑宜



上列被告因竊盜案件，經檢察官提起公訴（111年度偵字第948號
），本院判決如下：
    主  文
李崑宜犯竊盜罪，累犯，處有期徒刑陸月，如易科罰金，以新臺
幣壹仟元折算壹日。未扣案之犯罪所得百年石製香爐壹個，沒收
，於全部或一部不能沒收或不宜執行沒收時，追徵其價額。
    事  實
一、李崑宜意圖為自己不法之所有，基於竊盜之犯意，於民國11
    0年11月24日11時38分許，趁無人注意之際，單獨徒手竊取
    址設屏東縣○○鄉○○路000號由張春貞擔任主委所管理「永福
    堂」廟宇內，神桌上擺放之百年石製香爐（下稱本案石製香
    爐）1個，並將其自備之銅製香爐1個擺放在原處，得手後旋
    即騎乘車牌號碼000-000號普通重型機車離去。嗣經警接獲
    報案後調閱上開案發地點周遭監視器畫面，而循線查悉上情
    。
二、案經屏東縣政府警察局潮州分局報告臺灣屏東地方檢察署檢
    察官偵查起訴。
    理  由
一、證據能力：
  ㈠按被告以外之人於審判外之陳述，雖不符刑事訴訟法第159條
    之1至之4等4條規定，而經當事人於審判程序同意作為證據
    ，法院審酌該言詞陳述或書面陳述作成時之情況，認為適當
    者，亦得為證據；當事人、代理人或辯護人於法院調查證據
    時，知有刑事訴訟法第159條第1項不得為證據之情形，而未
    於言詞辯論終結前聲明異議者，視為有前項之同意，同法第
    159條之5定有明文。本判決所引下列供述證據，檢察官、被
    告李崑宜於本院準備程序、審理時，均表示同意作為證據（
    見本院卷第61、85頁），本院審酌相關言詞陳述或書面陳述
    作成時之情況，並無違法不當之情形或證明力明顯過低之瑕
    疵，依刑事訴訟法第159條之5規定，認均有證據能力。
  ㈡其餘資以認定本案犯罪事實之非供述證據，經查無違反法定
    程序取得之情形，依刑事訴訟法第158條之4反面解釋，均應
    具有證據能力。
二、認定犯罪事實所憑之證據及理由：
　　訊據被告固坦承其於上開時、地，即110年11月24日11時38
    分，有經過位在屏東縣○○鄉○○路000號「永福堂」廟宇現場
    ，監視器所拍攝到的人是其本人等事實，惟矢口否認有何竊
    取本案石製香爐之犯行，辯稱：我平時打零工，也有在撿回
    收，我那日剛好沒有工作，就到附近撿回收，撿了紅色垃圾
    桶1個，那個垃圾桶上有個布，我連布都一起拿走了，垃圾
    桶不是在廟旁邊，是對面，那個垃圾桶就丟在廢棄物那邊，
    我於上開時、地僅經過但沒有進去永福堂；於本院審理時改
    辯稱：我坦承竊取紅色垃圾桶，但否認有竊取百年石製香爐
    等語。惟查：
　㈠被告於110年11月24日11時38分許，騎乘車牌號碼000-000號
    普通重型機車，行經址設屏東縣○○鄉○○路000號由被害人張
    春貞擔任主委所管理「永福堂」廟宇，徒手竊取某物品搬運
    至上開機車腳踏板上，並將該物品以白布包裹，得手後旋即
    騎乘上開機車離去等情，為被告於偵查中及本院審理時所自
    承（見警卷第3-5、6-8頁，偵卷第35-36頁，本院卷第60頁
    ），且於本院審理時所不爭執（見本院卷第62頁），核與證
    人即被害人、證人張樹興、黃輝昌於警詢時所證述（見警卷
    第9-11、12-13、14-15、16-17頁）大致相符。此外，並有
    嫌疑人指認照片6張、車牌號碼000-000號普通重型機車車輛
    詳細資料報表、屏東縣政府警察局潮州分局潮州警察分局竹
    田分駐所110年12月03日警員職務報告、監視器畫面、比對
    照片2張、現場照片6張及臺灣屏東地方檢察署檢察事務官勘
    驗筆錄（見警卷第2、18-21、22-24、25、26-28、29、37-4
    1頁）等件在卷可稽。是此部分之事實，堪以認定。是本案
    爭點厥為：被告竊取之物品是否為本案石製香爐1個？
　㈡由以下各情，足認被告於本案所竊取之物品為本案石製香爐1
    個：
　⒈經警調閱屏東縣○○鄉○○路000號該路段監視器畫面顯示：僅有
    男子1名於110年11月24日11時38分騎乘車牌號碼000-000號
    普通重型機車（白色，下稱該白色機車）進入屏東縣○○鄉○○
    路000號（即「永福堂」）門前巷口，該白色機車於110年11
    月24日11時44分駛出上開巷口，該白色機車使用人為被告（
    車主登記為被告之配偶陳美雲）等情，此有屏東縣政府警察
    局潮州分局潮州警察分局竹田分駐所110年12月3日警員職務
    報告、監視器影像擷取畫面、蒐證照片、該白色機車車輛詳
    細資料報表及臺灣屏東地方檢察署檢察事務官勘驗筆錄（見
    警卷第2、18-21、25、26-28、29，偵卷第37-41頁）等在卷
    可佐。核與另訊之被告於本院審理時供稱：我於110年11月2
    4日11時38分有到「永福堂」現場等語（見本院卷第60頁）
    相符。是除被告於110年11月24日11時38分騎車至本案現場
    「永福堂」廟宇，並無其他人於案發時間進出「永福堂」廟
    宇之事實，堪以認定。
　⒉又前開屏東縣○○鄉○○路000號該路段監視器畫面顯示：有男子
    1名於110年11月24日11時38分騎乘上開白色機車進入屏東縣
    ○○鄉○○路000號門前巷口，進入時該白色機車腳踏板處未有
    明顯物品，該白色機車於110年11月24日11時44分駛出上開
    巷口後，該白色機車的腳踏板處放置以白色布遮掩的物品等
    情。再經竹田分駐所警員至被告住處比對被告所辯稱之紅色
    垃圾桶之大小，及該紅色垃圾桶經放置於該白色機車腳踏墊
    之大小，核與現場調得之監視器晝面中被告以白色布遮掩之
    物品大小，相差甚大，此有比對照片（見警卷第25頁）及上
    開監視器影像擷取畫面、蒐證照片、臺灣屏東地方檢察署檢
    察事務官勘驗筆錄等在卷可證。且被告騎乘該白色機車腳踏
    板上所載之物品，觀其外觀、體積、形狀、大小均核與本案
    石製香爐相符，亦有上開監視器影像擷取畫面、蒐證照片等
    在卷可佐。故被告至「永福堂」廟宇前所騎乘該白色機車腳
    踏板未載任何物品，其離開「永福堂」廟宇時騎乘該白色機
    車腳踏板載有白布遮掩之物品，且該物品核與本案石製香爐
    外觀、體積、形狀、大小均相符無訛。
　⒊被告所竊取之物為本案石製香爐1個：
　⑴訊之被告於警詢時供稱：監視器畫面110年11月24日11時38分
    進入（屏東縣○○○鄉○○路000號（「永福堂」），於110年11
    月24日11時44分離開，畫面中騎乘白色機車身穿深色上衣藍
    色短褲之男子是我本人無誤，該白色機車是我本人駕駛，平
    常都是我使用，我進入「永福堂」巷内右手邊沒有人住的房
    屋前，徒手搬運廢棄紅色塑膠材質的垃圾桶，沒有使用工具
    ，只有我1人前往，我當時（機）車上載紅色塑膠材質垃圾
    桶1個及我的工作服，下方是垃圾桶，上方是黑色旅行袋裝
    工作服，疊放方式放在機車腳踏板上，我以白色衣物將黑色
    旅行袋及紅色垃圾桶都蓋住，這塊（白色）布是我撿紅色垃
    圾桶的同時，在垃圾桶旁邊一起撿到的，我太太把（白色）
    布丟垃圾車丟掉了等語（見警卷第3-5、6-8頁）；於偵訊時
    供稱：監視器畫面騎（該白色）機車的人是我，我平時打零
    工，也有在撿回收，我那日剛好沒有工作，就到附近撿回收
    ，撿了紅色垃圾桶1個，（紅色）垃圾桶上有個布，我連布
    都一起拿走了等語（偵卷第35-36頁）；於本院審理時供稱
    ：我只是撿個垃圾桶，害怕被人家看到，垃圾桶是人家的廢
    棄物，我坦承有偷竊紅色垃圾桶等語(見本院卷第60頁)。顯
    見被告於偵查中及本院審理時之供述，就其是否竊取紅色垃
    圾桶之情，已屬前後不一。且倘被告所取之物僅係普通垃圾
    桶，何需特別以白布遮掩、覆蓋包裹，被告所辯實屬可疑。
　⑵又證人即被害人張春貞於偵查中證稱：我管理「永福堂」約5
    年，我弟弟張樹興於（110年11月24）今日5時55分去「永福
    堂」祭拜神明時，原本（本案）石材質的金爐還在，直到今
    （24）日16時15分再去祭拜神明時，發現原本（本案）石材
    質的金爐被換成銅製的香爐1個，才發現原來的（本案石製
    ）金爐遭人竊取，我沒看過被告，我也沒看過被告所稱其於
    （屏東縣○○鄉○○○村○○路000號註生娘娘廟（「永福堂」）前
    附近空地所拿取的紅色垃圾桶及紅色垃圾桶旁之那塊白布，
    （「永福堂」）廟宇附近沒有這（紅色）垃圾桶也沒那白布
    ，廟前周遭很乾淨，都沒垃圾是很乾淨的等語（見警卷第9-
    11、12-13頁）；於本院審理時證稱：我是「永福堂」的主
    任委員，現在還是，擔任5、6年，我於警詢所述內容實在，
    我於（110年）11月23日都還發現（本案）石材質的香爐都
    還在，後來的銅製香爐不是我們的，是竊盜那日竊賊拿來換
    的，本案石製香爐比銅製香爐大多了，（本案）石製香爐被
    告那麼高大也搬得去，有力氣的人，1個人也搬得動，我們
    （「永福堂」）那邊沒有這個（紅色）垃圾桶，永福堂廟前
    或廟四周空地沒有紅色垃圾桶，當時沒有人住，我們（「永
    福堂」）那邊沒有回收好撿，因為都沒有人住，我不認識被
    告，我跟被告沒有金錢或其他糾紛等語（見本院卷第85-89
    頁）。
　⑶再證人張樹興於偵查中證稱：我管理該註生娘娘廟宇（「永
    福堂」）3年，我沒看過被告，我也沒看過被告所稱其於（
    屏東縣○○鄉○○○村○○路000號註生娘娘廟（「永福堂」）前附
    近空地所拿取的紅色垃圾桶以及那塊白布等語（見警卷第16
    -17頁）；於本院審理時證稱：我是「永福堂」的管理員，
    目前還是，擔任3、4年，我於警詢所述內容實在，我每日前
    往「永福堂」主要工作內容是每日早上5時起來，整理桌面
    、拜拜、掃地，16時30分左右傍晚，我就再拜拜、進香，我
    早上5時，最慢5時30分，16時到16時30分我都會去永福堂裡
    面拜拜，「永福堂」中午都沒有人在管理，門也是開開的，
    我於（110年）11月24日早上拜拜時（本案）石材質的香爐
    還在，我（當日）下午要去拜拜，結果擦神桌時看怎麼沒有
    （本案石製）香爐，我就跟我姐姐張春貞講（本案石製）香
    爐不曉得被誰偷走了，（本案）石製香爐與銅製香爐差很多
    ，（本案）石製香爐1個比較有體力的人搬得動，為了要擦
    拭我有去搖過（本案石製香爐），是1個人可以搬得動，我
    管理的「永福堂」廟前或廟的四周空地沒有放紅色垃圾桶，
    我們平常的垃圾在（廟）裡面有掛大的塑膠袋1個，我們垃
    圾都丟在那裡面，都沒有用桶子，通通都是用垃圾袋，「永
    福堂」廟前、廟四周空地於110年11月24日當日沒有白布大
    小的物品堆放在廟前、廟四周，我平日沒有看過被告在「永
    福堂」附近撿拾回收，「永福堂」平常除了香客或附近居民
    會去拜拜求註生娘娘外，剩下的很少人沒事不會到（「永福
    堂」）裡面去，我不認識被告，我跟被告沒有金錢或其他糾
    紛等語（見本院卷第93-97頁）。
　⑷末證人黃輝昌於偵查中證稱：我住在（屏東縣○○○鄉○○村○○路
    000號，我是在地人，我小時候就住那邊，剛好在（本案）
    石頭香爐被偷的註生娘娘廟（「永福堂」）公正路148旁附
    近，因為「永福堂」廟宇的位置，那邊剛好我1個住戶而已
    ，我是「永福堂」廟那邊唯一1個住戶，我沒看過被告，且
    我也沒看過被告所稱其於（屏東縣○○鄉○○○村○○路000號註生
    娘娘廟（「永福堂」）前拿取的紅色垃圾桶等語（見警卷第
    14-15頁）；於本院審理時證稱：我知道「永福堂」，我住
    在（屏東縣○○鄉○○路○000號50多年，對「永福堂」周圍環境
    熟，我於警詢所述實在，我曾有去過「永福堂」，我看過（
    本案）石製香爐，我也看過後來換掉的（銅製）香爐，我從
    來沒有去到「永福堂」的時候丟垃圾在紅色垃圾桶內，我不
    認識被告，我跟被告沒有任何仇怨或者糾紛等語（見本院卷
    第89-92頁）。
　⑸參以上開證人證述內容均互核相符；且被告於偵查中亦供稱
    ：我與失竊之被害人均無糾紛或仇恨、借貸債務關係，都不
    認識等語（見警卷第4頁反面）。被告與證人張春貞、張樹
    興及黃輝昌均素不相識，況證人張春貞、張樹興及黃輝昌於
    本院審理作證前復已簽具證人結文，並經告以證人據實陳述
    義務及違反之刑責，猶無必要虛杜情節誣指被告，致陷己罹
    刑法偽證刑章重罰之風險，證人張春貞、張樹興及黃輝昌當
    無偽證誣陷被告之可能，且其等分別於偵查中及本院審理時
    之證述互核前後一致，其等證詞應可採信。證人即被害人張
    春貞於110年11月24日案發後，旋向竹田分駐所報案表示遭
    竊，於警保全相關監視器錄影畫面時，亦能明確向警描述案
    發經過及失竊物品，所陳述復與其於本院審理時證述內容相
    合無疑，則果若並無竊案發生，被害人豈有立即向警報案反
    應且指訴歷歷之理，由此益見被害人於本院審理時證述之失
    竊經過，應屬非虛。綜觀上開證人證詞，本案石製香爐之位
    置係擺放在「永福堂」廟宇內神桌上，為常人可輕易碰觸並
    搬運之處，確係1正常有力氣之人即足以搬動本案石製香爐
    。且「永福堂」周遭均無紅色垃圾桶，業據上開證人等人證
    述明確。是足認被告所竊取之物實非其辯稱之紅色垃圾桶及
    白布，而係本案石製香爐1個無訛。
　㈢是以，被告所辯稱其僅竊取「永福堂」附近的紅色垃圾桶，
    而非本案石製香爐之情，當屬臨訟狡飾之詞，實不可採。
　㈣綜上，本案事證明確，被告上開犯行洵堪認定，應依法論科
    。
三、論罪科刑：
　㈠核被告所為，係犯刑法第320條第1項之竊盜罪。
　㈡被告前因竊盜案件，經本院以107年度易字第367號判決判處
    有期徒刑7月確定，甫於108年5月14日徒刑執行完畢，有臺
    灣高等法院被告前案紀錄表附卷足憑（見本院卷第32頁），
    是被告於前揭徒刑之執行完畢後，於5年內故意再犯本案有
    期徒刑以上之竊盜罪，為累犯。又本院認本案尚無司法院釋
    字第775號解釋意旨所述因現行累犯規定不分情節、一律加
    重最低本刑，且不符合刑法第59條所定要件造成行為人罪刑
    不相當之情形，故仍依刑法第47條第1項規定加重其刑。
　㈢爰以行為人之責任為基礎，審酌被告於本案發生前有強盜、
    偽造文書、違反毒品危害防制條例及多次竊盜等案件之前科
    紀錄，有臺灣高等法院被告前案紀錄表1份在卷可參，素行
    惡質；被告不思勉力工作循正當途徑獲取財物，竟因一己私
    慾，恣意竊取被害人所管理之本案石製香爐，又犯本案竊盜
    犯行，欠缺對他人財產權之尊重，一再漠視他人財產法益，
    惡性不輕；被告迄今未與被害人達成和解或賠償，亦未歸還
    本案石製香爐，犯罪所生危害完全未受任何彌補，所為實應
    非難；且被告犯後始終矢口否認犯行，犯後對其自身犯行毫
    無悔意，犯後態度不佳，歷經偵查及審理，耗費相當程度司
    法資源，徒耗多位證人之時間；復考量被告犯罪手段、情節
    、對於法益所生危害之程度，及所得財物價值為逾百年之古
    董文物，為有歷史價值之無價之寶，無法用金錢估計，業據
    被害人於偵查中及本院審理時證述在卷（見警卷第10頁，本
    院卷第89頁）；兼衡被告自陳：我有在回收、幫人家搬家，
    小康，與我太太同住，兒女都長大了，國中畢業之智識程度
    及家庭經濟生活狀況（見本院卷第102頁）等一切情狀，量
    處如主文所示之刑，並諭知易科罰金之折算標準，以資儆懲
    。
四、沒收：
  ㈠按犯罪所得，屬於犯罪行為人者，沒收之；前2項之沒收，於
    全部或一部不能沒收或不宜執行沒收時，追徵其價額，刑法
    第38條之1第1項前段、第3項分別定有明文。
　㈡查被告所竊得之本案石製香爐1個，為其犯罪所得，且未扣案
    ，亦未實際合法發還被害人，應依上開規定，於被告所犯罪
    刑項下宣告沒收，於全部或一部不能沒收或不宜執行沒收時
    ，追徵其價額。
據上論斷，應依刑事訴訟法第299條第1項前段，判決如主文。
本案經檢察官盧惠珍提起公訴，檢察官楊婉莉到庭執行職務。
中　　華　　民　　國　　111 　年　　8 　　月　　18　　日

                刑事第五庭    審判長法  官  林鈴淑

                                    法  官  江永楨

                                    法  官  沈婷勻

以上正本證明與原本無異。
如不服本判決應於收受判決後20日內向本院提出上訴書狀，並
應敘述具體理由；其未敘述上訴理由者，應於上訴期間屆滿後
20日內向本院補提理由書（均須按他造當事人之人數附繕本）
「切勿逕送上級法院」。
中　　華　　民　　國　　111 　年　　8 　　月　　18　　日
                                書記官  張語恬
附錄本判決論罪科刑法條全文：
中華民國刑法第320條
意圖為自己或第三人不法之所有，而竊取他人之動產者，為竊盜
罪，處5年以下有期徒刑、拘役或50萬元以下罰金。
意圖為自己或第三人不法之利益，而竊佔他人之不動產者，依前
項之規定處斷。
前二項之未遂犯罰之。

卷別對照表
簡稱 卷宗名稱 警卷 潮警偵字第11032542800號卷 偵卷 屏東地檢111年度偵字第948號卷 本院卷 屏東地院111年度易字第108號卷